Minutes et répertoires du notaire Étienne Alexandre de VISIGNY, 12 juillet 1727 - 3 décembre 1738 (étude XV)
Archives nationales
Minutes et répertoires du notaire Étienne Alexandre de VISIGNY (étude XV)
12 juillet 1727 - 3 décembre 1738
MC/ET/XV/548 - MC/ET/XV/1581/B, MC/RE/XV/6
Etude XV; Visigny, Etienne-Alexandre de
(à remplir)
Archives nationales de France
Minutes et répertoires: la loi 2008-696 du 15 juillet 2008 relative aux archives a fixé à 75 ans à compter de la date de l'acte, ou à 25 ans à compter de la date du décès de l'intéressé si ce délai est plus bref, le délai de communication des minutes et répertoires des notaires; ce délai est porté à 100 ans à compter de la date de l'acte si le document se rapporte à un mineur (code du Patrimoine, articles L213-2, 4e d et 5e).
Autres documents de l'étude (dossiers de clients, comptabilité...): s'agissant d'archives privées, ces documents sont communicables selon les modalités fixées par le déposant ou le donateur.
Certains documents ne sont pas accessibles en raison de leur mauvais état de conservation.
Versement
Accès aux instruments de recherche de tous les notaires de l’étude XV
Archives de l'étude XV
- Minutes de Étienne Alexandre de VISIGNY, 1706 - 1788; MC/ET/XV/548 - MC/ET/XV/1581/B
  - Minutes. 1727, 12 juillet - octobre, 12 juillet - octobre 1727; MC/ET/XV/548
    Informations concernant le classement:
    Le niveau inférieur de description, quand il existe, correspond aux minutes d'actes. Toutes les minutes ne sont pas forcément décrites une à une. Les descriptions de ces minutes sont plus ou moins détaillées.
    - Contrat pour 6 ans, entre Charles Giroux, blanchisseur, et Jean Cresson, maître menuisier, rue de Cléry dite Mouffetard, au profit de Simon Giroux, âgé de 17 ans, fils de Charles. Logé, nourri, blanchi, sans denier déboursé, sauf amende de rupture., 15 juillet 1727; MC/ET/XV/548
      Origine de l'information:
      Artisans XVIIIe siècle, par M. Rambaud et C. Grodecki, 1956-1977 ( fichier papier entièrement dématérialisé; voir contexte dans le Plan d’orientation général - Notaires de Paris, guides thématiques du Minutier).
      Date de révision: 2011-2012
      Date de création de la notice: 2010
      contrat d'apprentissage; Giroux, Charles; Cresson, Jean; Giroux, Simon; teinturier blanchisseur; menuisier; Cléry (rue de); Mouffetard (rue)
    - Lefèvre (Nicolas) maître faïencier, émailleur rue Aux Fers § Consentement et dépôt, 1er septembre 1727; MC/ET/XV/548
      Lefèvre, Nicolas
    - Inventaire après décès de Claude Duflos, graveur en taille douce, demeurant rue Saint-Jacques. Mention de François Chereau, également graveur en taille douce, qui estime les planches et estampes et d'Augustin Duflos, marchand orfèvre joaillier, place Dauphine et de François Devaillat, marchand luthier, rue de la Draperie., 25 septembre 1727; MC/ET/XV/548
      Histoire de l'art, 1700-1750, études XIII à XXXIX (env. 7.500 actes), par Mireille Rambaud, 1966-1975 (fichier papier entièrement dématérialisé; voir contexte dans le Plan d’orientation général - Notaires de Paris, guides thématiques du Minutier).
      Autres dépouillement(s):
      Musique XVIIIe siècle, par Madeleine Jurgens, Mireille Rambaud, Valérie Brousselle, 1963, 1984-1996 (fichier papier entièrement dématérialisé; voir contexte dans le Plan d’orientation général - Notaires de Paris, guides thématiques du Minutier).
      Date de création de la notice: 2006
      Date de révision: 2010, 2014 (N. Jourdain)
      graveur; commerçant; orfèvre; inventaire après décès; Chéreau, François; Duflos, Claude; Duflos, Augustin; Saint-Jacques (rue); Dauphine (place); Devaillat, François; Draperie (rue de la)
    - Dépôt de l'extrait mortuaire de Mathieu Antoine Gaillardie, notaire au Châtelet, syndic de la compagnie, demeurant rue Montorgueil, paroisse Saint-Eustache, décédé le 15 septembre 1727, à 65 ans, avec notoriété indiquant qu'il n'y a pas eu d'inventaire après son décès, et qu'il n'a pas eu d'enfants de son mariage avec Louise Beuille., 3 octobre 1727; MC/ET/XV/548
      Notaires des XVIe-XVIIIe siècles (4153 actes), par Claire Béchu, Catherine Grodecki, Marie-Antoinette Fleury, Madeleine Jurgens, Marie-Françoise Limon-Bonnet, Pierre-Yves Louis, Xenia Pamfilova, Isabelle Pebay, v. 1950, 1986-1994 (fichier papier entièrement dématérialisé; voir contexte dans le Plan d’orientation général - Notaires de Paris, guides thématiques du Minutier).
      Marie-Françoise Limon, Les notaires au Châtelet de Paris sous le règne de Louis XIV, Toulouse, Presses universitaires du Mirail, 1992 [223 actes] (voir contexte dans le Plan d’orientation général - Notaires de Paris, guides thématiques du Minutier).
      notaire; dépôt de pièces; acte d'état civil; extrait d'acte; Beuille, Louise; Gaillardie, Mathieu Antoine; Montorgueil (rue); Saint-Eustache (paroisse); notoriété
    - Bernier (Gabriel) maître maçon, entrepreneur de bâtiments; rue de la Grange Batelière § transport, 8 octobre 1727; MC/ET/XV/548
      Bernier, Gabriel
    - Boult (Nicolas) marchand tapissier Sous les Piliers de la Tonnellerie § bail par .., 11 octobre 1727; MC/ET/XV/548
      bail; Boult, Nicolas
    - Jacquart (André) maître serrurier à Paris § Désistement et transport de la veuve de .., 14 octobre 1727; MC/ET/XV/548
      Jacquart, André
    - Bonneau (Jean) maître maçon rue de l'Egout Saint-Denis § quittances, délégation et mainlevée, 29 octobre 1727; MC/ET/XV/548
      quittance; Bonneau, Jean
  - Minutes. 1727, novembre - 1728, janvier, novembre 1727 - janvier 1728; MC/ET/XV/549
    Informations complémentaires:
    - Delaporte (Augustin) maître serrurier rue de la Calandre § bail à .., 9 décembre 1727; MC/ET/XV/549
      bail; Delaporte, Augustin
    - Aublé (Jean Paul) maître brodeur à Paris frère du marié § Mariage de J.B.F. Aublé, brodeur, 14 décembre 1727; MC/ET/XV/549
      contrat de mariage; Aublé, Jean Paul
    - Aublé (Jean Baptiste Felix) maître brodeur rue Montorgueil § Mariage de .., 14 décembre 1727; MC/ET/XV/549
      contrat de mariage; Aublé, Jean Baptiste Félix
    - Aublé (Jean) maître brodeur à Paris § Mariage du fils de feu .., 14 décembre 1727; MC/ET/XV/549
      contrat de mariage; Aublé, Jean
    - Quittance concernant Jean-Jacques Bidault, peintre du roi, demeurant rue Beaurepaire., 22 décembre 1727; MC/ET/XV/549
      Date de révision: 2010
      quittance; Beaurepaire (rue); Bidault, Jean Jacques; peintre
  - Minutes. 1728, février - 1728, mars, février 1728 - mars 1728; MC/ET/XV/550/A
    Ancienne(s) cote(s):
    ET/XV/550
    - Dubos (Jean Charles) maître fondeur rue des Orties § Vente d'office, 1er février 1728; MC/ET/XV/550/A
      acte de vente; Dubos, Jean Charles
    - Jollivet (Nicolas) maître maçon rue d'Argenteuil § quittance, 14 février 1728; MC/ET/XV/550/A
      quittance; Jollivet, Nicolas
    - Muidebled (Robert), menuisier des bâtiments de la ville de Paris, rue Boucherat § Obligation, 15 mars 1728; MC/ET/XV/550/A
      obligation; Muidebled, Robert
  - Minutes. 1728, avril - 1728, juin, avril 1728 - juin 1728; MC/ET/XV/550/B
    ET/XV/550 bis
    - Inventaire après décès de Marie Corroyer, dont Anne Corroyer, veuve de Jean Poivre, peintre ordinaire du roi, demeurant à Paris, est la seule héritière., 8 avril 1728; MC/ET/XV/550/B
      inventaire après décès; Corroyer, Anne; Corroyer, Marie; Poivre, Jean; peintre
    - Testament de Pierre Dupuy Delage, peintre, ancien professeur de l'Académie du Saint-Luc, demeurant rue Thibaut-aux-Dés (54 tableaux sont répertoriés)., 14 avril 1728; MC/ET/XV/550/B
      testament; Thibault-aux-Dés (rue); Dupuy-Delage, Pierre; peintre; enseignant
    - Legros (Augustin) maître Tourneur rue Plâtrière § Vente, 18 avril 1728; MC/ET/XV/550/B
      acte de vente; Legros, Augustin
    - Dépôt de procurations par Louis RICCOBONI dit Lelio, comédien italien ordinaire du roi, rue du Renard., 19 avril 1728; MC/ET/XV/550/B
      Théâtre XVIIIe siècle (395 actes), par Valérie Brousselle, Guillaume Nahon, Xenia Pamfilova, v. 1960-2000 (fichier papier entièrement dématérialisé; voir contexte dans le Plan d’orientation général - Notaires de Paris, guides thématiques du Minutier).
      Date de création de la notice: 2003
      dépôt de pièces; procuration; Renard (rue du); Riccoboni, Louis (1676-1753); acteur
    - Benoit de Fortier (Charles) architecte rue Saint-Thomas du Louvre § Notoriété et dépôt de procurations, 24 avril 1728; MC/ET/XV/550/B
      procuration; Benoit de Fortier, Charles
    - Leclerc (Jean Baptiste) maître brodeur rue Montorgueil § Inventaire après décès de la femme de .., 8 mai 1728; MC/ET/XV/550/B
      inventaire; Leclerc, Jean Baptiste
    - Cheron (Jean Toussaint) maître doreur rue Guérin Boisseau § Compte, 20 mai 1728; MC/ET/XV/550/B
      Cheron, Jean Toussaint
    - Cheron (Jérôme) maître doreur rue Saint-Sauveur § Compte de la veuve de .., 20 mai 1728; MC/ET/XV/550/B
      Cheron, Jérôme
  - Minutes. 1728, juillet, juillet 1728; MC/ET/XV/551/A
    ET/XV/551
    - Lefèvre (Nicolas) marchand faïencier émailleur rue de la Cossonnerie § Constitution, 10 juillet 1728; MC/ET/XV/551/A
      constitution de rente; Lefèvre, Nicolas
    - Estienne (Benoît) menuisier à la Chaussée près Metz § Mariage du fils de feu .., 16 juillet 1728; MC/ET/XV/551/A
      contrat de mariage; Estienne, Benoît
    - Convers (Louis) architecte juré expert rue Montmartre § Constitution, 17 juillet 1728; MC/ET/XV/551/A
      Convers, Louis
  - Minutes. 1728, août - 1728, septembre, août 1728 - septembre 1728; MC/ET/XV/551/B
    ET/XV/551 bis
    - Pelletier (Pierre) maître émailleur rue du Petit Lion § obligation, 6 août 1728; MC/ET/XV/551/B
      obligation; Pelletier, Pierre
    - Sauvé (Jacques Edmond), maître peintre, de l'Académie de Saint-Luc rue Saint-Antoine § quittance, 28 août 1728; MC/ET/XV/551/B
      quittance; Sauvé, Jacques Edmond
    - Labriere (Jean) marchand tapissier rue Jacob § apprentissage, 9 septembre 1728; MC/ET/XV/551/B
      contrat d'apprentissage; Labriere, Jean
    - Cosson (Philippe) marchand tapissier rue des Deux Ecus § transport de rente et Déclaration (même date), 27 septembre 1728; MC/ET/XV/551/B
      transport de droits; déclaration; Cosson, Philippe
    - Broust (Philippe), maître menuisier, rue des Poulies § Inventaire après décès de .., 27 septembre 1728; MC/ET/XV/551/B
      inventaire après décès; Broust, Philippe
  - Minutes. 1728, octobre - 1728, décembre, octobre 1728 - décembre 1728; MC/ET/XV/552
    - Renonciation à la succession de Claude Duflos, graveur en taille douce, demeurant à Paris., 5 octobre 1728; MC/ET/XV/552
      renonciation; Duflos, Claude; graveur
    - Broyart (Pierre) l'aîné maître hautelicier; rue Pavée § procuration, 6 octobre 1728; MC/ET/XV/552
      procuration; Broyart, Pierre
    - Dufetel (Denis) maître serrurier rue Montorgueil § apprentissage, 23 octobre 1728; MC/ET/XV/552
      contrat d'apprentissage; Dufetel, Denis
    - Serrurier (apprentissage) § Contrat pour 5 ans entre Louis Lallouette, garde chasse de M. le duc, et Denis Dufetel, maître serrurier, au profit de Jean Baptiste Lallouette, âgé de 13 ans, fils de Louis, logé, nourri, blanchi, s.d.d. sauf l'amende de rupture., 28 octobre 1728; MC/ET/XV/552
    - Moreau (Jean) maître peignier-tabletier rue de la Heaumerie § bail par .., 6 décembre 1728; MC/ET/XV/552
      bail; Moreau, Jean
    - Cosson (Philippe) marchand tapissier rue Montorgueil § quittance, 19 décembre 1728; MC/ET/XV/552
      quittance; Cosson, Philippe
  - Minutes. 1729, janvier - 1729, mars, janvier 1729 - mars 1729; MC/ET/XV/553
    - Dutard (Pierre) marchand éventailliste rue Sainte-Croix-de-la-Bretonnerie § Quittance, obligation et mainlevée, 10 janvier 1729; MC/ET/XV/553
      obligation; quittance; Dutard, Pierre
    - Revel (Charles) marchand tapissier à Versailles § notoriété aux dires de .., 12 janvier 1729; MC/ET/XV/553
      Revel, Charles
    - Dinary (Noel Denis) maître potier d'étain au Marché Neuf § Partage, 1er février 1729; MC/ET/XV/553
      partage; Dinary, Noel Denis
    - Troche (Claude) maître potier d'étain rue du Petit Lion § Notoriété aux décès de .., 1er février 1729; MC/ET/XV/553
      Troche, Claude
    - Convers (Louis) architecte juré expert à Paris § Partage de la succession de la veuve de ..; et Notoriété du décès de la veuve de .., 3 février 1729 - 15 février 1729; MC/ET/XV/553
      partage; Convers, Louis
    - Simon (Noël Guillaume) maître serrurier rue Transnonnain § bail à .., 16 février 1729; MC/ET/XV/553
      bail; Simon, Noël Guillaume
  - Minutes. 1729, avril - 1729, juin, avril 1729 - juin 1729; MC/ET/XV/554
    - DELAMARRE (Claude) Tapissier Chautelly § Mariage de .., 30 juin 1729; MC/ET/XV/554
      contrat de mariage; Delamarre, Claude
  - Minutes. 1729, juillet - 1729, août, juillet 1729 - août 1729; MC/ET/XV/555
    - PLESSIS-GASSOT (Le) § Partage de terres et héritages au Le PLESSIS-GASSOT entre Louis CHARTIER, prêtre, curé de Montceaux, y demeurant, Pierre CHARTIER, laboureur à Anet, François CHARTIER laboureur au Le PLESSIS-GASSOT etc., 2 juillet 1729; MC/ET/XV/555
      Fichier dit 'général' XVIIe-XVIIIe siècles, par le personnel du Minutier, 1954-1999 ( fichier papier entièrement dématérialisé; voir contexte dans le Plan d’orientation général - Notaires de Paris, guides thématiques du Minutier).
      partage
    - BAUDIN (Pierre) Maître menuisier Rue du Sentier § Mariage de la fille de .., 9 juillet 1729; MC/ET/XV/555
      contrat de mariage; Baudin, Pierre
    - GALLOIS (Etienne) Maître horloger § Présent au mariage CASSIN - DELAFOND, 7 août 1729; MC/ET/XV/555
      contrat de mariage; Gallois, Etienne
    - DELAFOND (Estienne) Entrepreneur de bâtiments § Mariage de la fille de .., 7 août 1729; MC/ET/XV/555
      contrat de mariage; Delafond, Estienne
    - FOULLÉ (Jacques) Maître graveur Rue Saint-Anne § Mariage de la jeu fille de .., 7 août 1729; MC/ET/XV/555
      contrat de mariage; Foullé, Jacques
    - FEURET (Jacques) Maître horloger quai de l'horloge § Désistement par la femme de .., 12 août 1729; MC/ET/XV/555
      Feuret, Jacques
    - Mise en apprentissage par Anne Garson de son petit fils Charles Toussaint Demesse, âgé de 16 ans, pour 5 ans, chez Antoine Fouquer, peintre, qui le nourrit et le loge moyennant 120 livres., 27 août 1729; MC/ET/XV/555
      contrat d'apprentissage; Demesse, Charles Toussaint; Fouquer, Antoine; Garson, Anne; peintre
    - FOUQUER (Antoine) Maître sculpteur Rue Montorgueil § mise en apprentissage chez .., 27 août 1729; MC/ET/XV/555
      contrat d'apprentissage; Fouquer, Antoine
    - THURET Horloger Pendule par .. § Inventaire après décès de LANDAIS (Etienne) écuyer du Roi, 29 août 1729; MC/ET/XV/555
      inventaire
  - Minutes. 1729, septembre - 1729, octobre, septembre 1729 - octobre 1729; MC/ET/XV/556
    - Dépôt de deux procurations, dont une par Antonio Pellegrini, peintre de Venise., 20 septembre 1729; MC/ET/XV/556
      procuration; Venise (Italie); Pellegrini, Antonio; peintre
    - CHIBOUST (Simon) Marchand faïencier Rue Montorgueil § Renonciation .., 26 septembre 1729; MC/ET/XV/556
      Chiboust, Simon
    - HUGUET (Nicolas Alphonse) Entrepreneur de bâtiments; Rue d'Anjou § quittance .., 6 octobre 1729; MC/ET/XV/556
      quittance; Huguet, Nicolas Alphonse
    - Partage de la succession de Marguerite Gérard, veuve de Jacques Langlois, charron, demeurant à Précy, et de Louis Guidon, cordonnier, entres ses petits-enfants, parmi lesquels Louis Charles Deglos, maître faiseur d’instruments de musique, demeurant rue Tirechappe., 18 octobre 1729; MC/ET/XV/556
      Origine de l’information:
      Date de révision: 2014 (MV.Vaillant)
      Date de création de la notice: 2013
      partage; Gérard, Marguerite; Langlois, Jacques; Guidon, Louis; Deglos, Charles Louis; charron; cordonnier; facteur d'instruments de musique; Tirechappe (rue)
    - Chrestien (Dominique), peintre, rue Montorgueil § Vente par .., 27 octobre 1729; MC/ET/XV/556
      acte de vente; Chrétien, Dominique
  - Minutes. 1729, novembre - 1729, décembre, novembre 1729 - décembre 1729; MC/ET/XV/557
    - Quittance au roi pour une somme de 14000 livres par Antonio Pellegrini, peintre de Venise, pour des peintures faites à l'hôtel de Nevers., 8 novembre 1729; MC/ET/XV/557
      quittance; Nevers (hôtel de); Nevers (rue de); Venise (Italie); Pellegrini, Antonio; peintre
    - DOUTRELEAU (Lambert) Maître menuisier Paris § Mainlevée, 17 novembre 1729; MC/ET/XV/557
      Doutreleau, Lambert
    - HURAULT (Antoine) lapidaire § Constitution de rente pour la veuve de .. 2 actes, 1er décembre 1729; MC/ET/XV/557
      constitution de rente; Hurault, Antoine
    - MONTALLIER (Robert) Tapissier Rue Tiquetonne § Constitution de rente .., 1er décembre 1729; MC/ET/XV/557
      constitution de rente; Montallier, Robert
    - Obligation concernant Michel Pignolet de Monteclair, ordinaire de l’Académie royale de musique, demeurant rue Saint-Honoré., 5 décembre 1729; MC/ET/XV/557
      Pignolet de Monteclair, Michel; obligation; musicien; Saint-Honoré (rue)
  - Minutes. 1730, janvier - 1730, mars, janvier 1730 - mars 1730; MC/ET/XV/558
    - Transaction entre Joseph BALLETTI dit Mario et Pietro ALBAGHETTI dit Pantaleone et d'autres, tous comédiens italiens du roi, rue Mauconseil et Louis RICCOBONI, à cause de la sortie de ce dernier de la troupe., 4 janvier 1730; MC/ET/XV/558
      accord; Mauconseil (rue); Albaghetti, Pietro; Balletti dit Mario, Joseph (....-1762); Riccoboni, Louis (1676-1753); acteur
    - Transaction de Louis RICCOBONI dit Lelio, comédien italien ordinaire du roi, rue du Renard, avec les autres comédiens au sujet de sa sortie de la troupe., 4 janvier 1730; MC/ET/XV/558
      accord; Renard (rue du); Riccoboni, Louis (1676-1753); acteur
    - Transaction par Jacques RANZINI dit Scaramouche, comédien italien du duc d'Orléans, rue Comtesse d'Artois., 4 janvier 1730; MC/ET/XV/558
      accord; Comtesse-d'Artois (rue de la); Ranzini dit Scaramouche, Jacques; acteur
    - Guilmard (Georges) brodeur à Paris § Mariage de la fille de feu .., 11 janvier 1730; MC/ET/XV/558
      contrat de mariage; Guilmard, Georges
    - Chirat (Pierre Claude) maître horloger Saint Denis de la Chartre § Mariage de .., 11 janvier 1730; MC/ET/XV/558
      contrat de mariage; Chirat, Pierre Claude
    - Constitution viagère au profit d'Antoinette Tuffé, veuve en deuxièmes noces de Pierre Montallier, peintre ordinaire du roi, demeurant à Paris., 30 janvier 1730; MC/ET/XV/558
      Montallier, Pierre; Tuffé, Antoinette; peintre
    - Mortallier (Robert) marchand tapissier rue Tiquetonne § Constitution viagère, 30 janvier 1730; MC/ET/XV/558
      Mortallier, Robert
    - Hurault (Antoine) lapidaire à Paris § Constitution viagère au profit de la veuve de .., 30 janvier 1730; MC/ET/XV/558
      Hurault, Antoine
    - tourneur (apprentissage) § Contrat pour 4 ans, entre François Dorgebret, marchand mercier, et Charles Morin, maître tourneur, au profit de François Dorgebret, âgé de 22 ans, fils de François. Logé, nourri, blanchi. Moyennant 30 l., 9 février 1730; MC/ET/XV/558
    - Morin (Charles) maître tourneur rue aux Ours § apprentissage, 9 février 1730; MC/ET/XV/558
      contrat d'apprentissage; Morin, Charles
    - Boudoux (Antoine), maître peintre, rue Mondétour § Mariage du fils de .., 12 février 1730; MC/ET/XV/558
      contrat de mariage; Boudoux, Antoine
    - Boudoux (Ovide François), peintre, rue Mondétour § Mariage de .., 12 février 1730; MC/ET/XV/558
      contrat de mariage; Boudoux, Ovide François
    - Pelletier (Pierre) maître graveur rue des Orties § Inventaire après décès du père de .., aussi graveur, 18 février 1730; MC/ET/XV/558
      inventaire; Pelletier, Pierre
    - Girault (sieur), maître peintre sculpteur et graveur, à Paris § procédures contre Nicolas Pelletier, graveur; Inventaire après décès de ce dernier, 18 février 1730; MC/ET/XV/558
      inventaire; Girault, sieur; Pelletier, Nicolas
    - Pelletier (Nicolas) maître graveur place Dauphine § Inventaire après décès de .. (poinçons servant à faire des cachets et des sceaux), 18 février 1730; MC/ET/XV/558
      inventaire; Pelletier, Nicolas
    - Pelletier (Jacques Antoine) maître graveur place Dauphine § Inventaire après décès du père de .., aussi graveur, 18 février 1730; MC/ET/XV/558
      inventaire; Pelletier, Jacques Antoine
    - Lelievre (Louis Corneille) brodeur rue Notre Dame des Bonnes Nouvelles § Vente de terres, 25 février 1730; MC/ET/XV/558
      acte de vente; Lelievre, Louis Corneille
    - Inventaire après décès de Nicolas Pelletier, graveur de médailles., 28 février 1730; MC/ET/XV/558
      inventaire après décès; Pelletier, Nicolas; graveur; graveur
    - Baudoin (René) maître maçon rue grande Bretonnerie § Consentement, 28 février 1730; MC/ET/XV/558
      Baudoin, René
    - Robineau (Charles Antoine) maître graveur place Dauphine estime les poinçons de graveur § Inventaire après décès de Nicolas Pelletier, graveur, 28 février 1730; MC/ET/XV/558
      inventaire; Robineau, Charles Antoine
    - Duval (Charles) architecte à Paris § Consentement, 28 février 1730; MC/ET/XV/558
      Duval, Charles
    - Nicart (Jean) maçon rue de Richelieu § Mainlevées, 20 mars 1730; MC/ET/XV/558
      Nicart, Jean
    - Darras (François) maître serrurier rue des Fossés Mgr le Prince § Constitution et quittance, 22 mars 1730; MC/ET/XV/558
      constitution de rente; quittance; Darras, François
    - Dubois (Jean), peintre, rue de la Mortellerie § Vente, 30 mars 1730; MC/ET/XV/558
      acte de vente; Dubois, Jean
    - Polhay (François) maître serrurier; rue du Mail § Extrait mortuaire de .., 31 mars 1730; MC/ET/XV/558
      Polhay, François
  - Minutes. 1730, avril - 1730, juin, avril 1730 - juin 1730; MC/ET/XV/559
    - Guillaume (Louis) sieur des Laurieres entrepreneur de bâtiments à Paris § Mariage du fils de feu .., 8 avril 1730; MC/ET/XV/559
      contrat de mariage; Guillaume, Louis
    - De la hamade (Nicolas) marchand tapissier; rue de la Truanderie § Inventaire après décès de .., 12 avril 1730; MC/ET/XV/559
      inventaire; De La Hamade, Nicolas
    - Delahamade (Nicolas) marchand tapissier à Paris § transport de droits successifs, 17 avril 1730; MC/ET/XV/559
      transport de droits; Delahamade, Nicolas
    - Bachelier (Pierre) menuisier rue de la Juiverie § transport, 27 avril 1730; MC/ET/XV/559
      Bachelier, Pierre
    - Blancar (Jean) maître menuisier; rue des Saints Pères § transport, 27 avril 1730; MC/ET/XV/559
      Blancar, Jean
    - Désistement et mainlevée concernant Jacques Loysel, marchand sculpteur, demeurant quai Pelletier, avec une contestation à propos d'un pied de table de bois sculpté., 3 mai 1730; MC/ET/XV/559
      renonciation; mainlevée; Pelletier (quai); Loysel, Jacques; sculpteur
    - Durif (Nicolas) marchand sculpteur rue de Seine § désistement et mainlevée, 3 mai 1730; MC/ET/XV/559
      Durif, Nicolas
    - Leclerc (Jacques Nicolas René) maître brodeur rue Montorgueil § Mariage du fils de .., 4 juin 1730; MC/ET/XV/559
      contrat de mariage; Leclerc, Jacques Nicolas René
    - Bail à Jean-Antoine ROMAGNESI, comédien italien du roi, rue du Renard., 5 juin 1730; MC/ET/XV/559
      bail; Renard (rue du); Romagnesi de Belmont, Charles Virgile (1670-1731); Romagnesi, Jean Antoine (1690-1742); acteur
    - Buat (Antoine) marchand tapissier rue Sainte Barbe § quittance, 17 juin 1730; MC/ET/XV/559
      quittance; Buat, Antoine
    - Masurier (Louis) maçon rue Montorgueil § Vente, 25 juin 1730; MC/ET/XV/559
      acte de vente; Masurier, Louis
  - Minutes. 1730, juillet - 1730, août, juillet 1730 - août 1730; MC/ET/XV/560
    - Leclerc (Jean Gabriel) maître brodeur rue Montorgueil § donation à .., 3 juillet 1730; MC/ET/XV/560
      donation; Leclerc, Jean Gabriel